【裁判字號】    92,交易,297
【裁判日期】    920912
【裁判案由】    過失傷害
【裁判全文】
臺灣臺中地方法院刑事判決                        九十二年度交易字第二九七號
    公  訴  人  臺灣臺中地方法院檢察署檢察官
    被      告  乙○○
右列被告因過失傷害案件，經檢察官提起公訴（九十二年度偵字第二八五五號），本
院判決如左：
    主  文
乙○○因過失傷害人，累犯，處有期徒刑月，如易科罰金，以佰元折算壹日。
    事  實
一、乙○○曾於民國八十七年間因竊盜案經台灣嘉義地方法院判處有期徒刑一年四月
    確定，並於九十年二月九日執行完畢，竟不知謹慎，於九十一年十月二十三日二
    十三時四十五分許，駕駛車牌號碼ＣＣ─三六六二號小客車，由台中市○○路往
    松竹路方向行駛，途經台中市○○路與軍福路口，應注意號誌及駕駛人應注意車
    前狀，並隨時採取必要之安全措施。且依當時情形亦無不能注意之情事，竟疏於
    注意，而貿然闖紅燈，適有甲○○駕駛車牌號碼ＤＷ─００七０號小客車，沿台
    中市○○路往軍功路方向行駛，行經上開路口，遭乙○○所駕之小客車碰撞。致
    甲○○因此受有頭部外傷併左側頭皮腫脹、右膝挫傷之傷害。
二、案經甲○○訴由台中市警察局第五分局報請臺灣臺中地方法院檢察署檢察官偵查
    起訴。
    理  由
一、訊據被告乙○○固供承於右揭時地駕車發生車禍致甲○○受傷之事實，惟辯稱：
    當時是要變燈號，是告訴人闖過來，我看時是綠燈，過了十字路口才閃黃燈，如
    果我未依號誌行駛，告訴人應該撞到我車子尾部云云。惟查被告確於前開時地駕
    車發生車禍致甲○○受傷之事實，業據告訴人指述甚詳，並有道路交通事故調查
    報告表乙件、交通事故現場談話紀錄表份及診斷證明書一紙在卷可稽。且依被告
    所稱當時有變燈號之情形，及其願意賠償告訴人之醫藥費等情，若係告訴人闖紅
    燈，且在其行向已紅燈甚久即將變綠燈前才闖紅燈，則當不可能未看到已進入路
    口之被告汽車，在此情形下實難想像告訴人會執意闖紅燈撞擊被告汽車。反而應
    是被告行向原為綠燈，被告因見燈號已變，欲加速通過，但因仍有一些距離，故
    於燈號已變後始通過路口，而此時告訴人因已依號誌指示進入路口，對快速搶進
    路口之被告汽車因煞車不及而發生撞擊。故被告所辯尚無足採，其應有闖紅燈之
    情形，堪以認定。按駕駛人應注意車前狀況，並隨時採取必要之安全措施。另按
    駕駛人駕駛汽車，應遵守道路交通標誌、標線、號誌之指示。道路交通安全規則
    第九十四條第三項、第九十條定有明文。被告駕車自應注意上述道路交通安全規
    定，且依其狀況，又非不能注意，竟疏不注意為之，以致肇事，致人受傷，被告
    顯有過失。且被告過失行為與被害人之受傷間，具有相當因果關係，其犯行堪以
    認定。
二、核被告所為，係犯刑法第二百八十四條第一項前段之過失傷害罪。被告乙○○曾
    於八十七年間因竊盜案經台灣嘉義地方法院判處有期徒刑一年四月確定，並於九
    十年二月九日執行完畢後，五年以內再犯本件有期徒刑以上之罪，為累犯，應依
    刑法第四十七條規定加重其刑。爰審酌被告之過失程度、所生之危害、肇事後之
    態度及被告尚未與被害人達成民事和解賠償等一切情狀，判處如主文所示之刑，
    並諭知易科罰金之折算標準。
三、依刑事訴訟法第二百九十九條第一項前段，刑法第二百八十四條第一項前段、第
    四十七條、第四十一條第一項前段，罰金罰鍰提高標準條例第一條前段、第二條
    ，判決如主文。
中      華      民      國      九十二      年      九    月    十二    日
                              臺灣臺中地方法院交通法庭
                                        法  官  王  靜  秋
右正本證明與原本無異。
如不服本判決，應於送達後十日內向本院提出上訴狀（須附繕本），上訴於台灣高等
法院台中分院。
                                        書記官
中      華      民      國      九十二      年      九    月    十五    日
附錄論罪科刑法條
刑法第二百八十四條第一項
    因過失傷害人者，處六月以下有期徒刑，拘役或五百元以下罰金，致重傷者，處
  一年以下有期徒刑、拘役或五百元以下罰金。


司法院資訊處製作；財團法人民間司法改革基金會備份。
